---
title: "02-class-ds4ir-assignment"
author: "seu nome aqui"
date: "`r format(Sys.time(), '%d-%m-%Y')`"
output: 
  html_document:
    number_sections: true
---

```{r setup, include=FALSE}
knitr::opts_chunk$set(echo = TRUE)
```

```{r pck, echo=FALSE, warning=FALSE, message=FALSE}
library(tidyverse)
library(kableExtra)
library(here)
```

# Assignment {-}

Uma organização internacional (OI) tem o interesse de desenvolver projetos de promoção 
de direitos humanos em diferentes regiões do globo. Uma das grandes 
preocupações dessa OI é ter o cuidado para que, desde o início, a formulação dos projetos considere
caracteríticas regionais relacionadas à religião e o regime político estabelecido.

Com foco sobre o cristianismo e o islamismo, desenvolva análise que apresente um panorama
regional médio relacionado à religião e regimes políticos estabelecidos no ano de 2000. Sua análise deve:

# Apresentar tabela a respeito da característica média de cada região em relação aos regimes políticos e às religiões de interesse. A tabela deve:

- Conter 4 colunas e 4 linhas sem `NAs`
- Estar ordenada em ordem decrescente com base no resultado dos regimes políticos
- Ter os nomes das regiões na primeira coluna
- Ser apresentada no documento utilizando: `kable(seu objeto) %>% kable_styling()`

Utilize o *code chunk* abaixo para desenvolver sua resposta. 

```{r qog-religion, echo=TRUE, warning=FALSE, message=FALSE}



```

# Qual é a região com menor proporção média de cristãos? 

**Observação**: Apresente sua resposta de modo que seja um reflexo direto do resultado da análise. 


# Produza um documento .html com o resultado de sua análise

**Observação**: O documento gerado deve omitir o seu código. E não se esqueça de colocar seu nome.



